【裁判字號】    88,簡上,159
【裁判日期】    890131
【裁判案由】    傷害
【裁判全文】
臺灣高雄地方法院刑事判決                        八十八年度簡上字第一五九號
    上訴人即
    公  訴  人  臺灣高雄地方法院檢察署檢察官
    被      告  甲○○
右上訴人因被告傷害案件，不服本院刑事第一庭八十八年度簡字第八號中華民國八十
八年九月三十日第一審簡易判決 (起訴案號：台灣高雄地方法院檢察署八十七年度偵
緝字第一二三三號），提起上訴，本院判決如左：
    主  文
上訴駁回。
    事  實
一、甲○○前於民國八十四年間因違反動產擔保交易法案件，經臺灣臺北地方法院判
    處有期徒刑三月確定，並於八十五年六月四日易科罰金執行完畢，猶不知警惕，
    於八十五年七月六日凌晨四時三十分許，在高雄市楠梓區○○○路二六一巷十六
    弄十七號住處房間內，因不滿其妻乙○○離家求去，於爭吵時，明知拉扯乙○○
    之小腿曳在地上，會造成傷害，竟基於傷害之故意，執意拉扯乙○○之小腿拖曳
    於地上，致其受有右膝瘀血傷二公分×二公分、右小腿瘀血傷二公分×一公分、
    二公分×０‧八公分之傷害。
二、案經乙○○訴由高雄市政府警察局楠梓分局移送台灣高雄地方法院檢察署檢察官
    偵查起訴。被告甲○○於本院刑事庭審理中自白犯罪，並表明願受科刑之範圍，
    本院刑事庭改依簡易程序逕予簡易判決處刑。
    理  由
一、訊之被告甲○○坦承於右揭時地與告訴人乙○○爭吵時，明知拉扯告訴人之小腿
    會造成告訴人傷害，猶執意拉扯其小腿而造成傷害等情不諱，核與告訴人於警、
    偵訊及本院受命法官訊問時指訴之情節相符，而告訴人受有前開之傷害，亦有驗
    傷診斷書一紙附警卷可稽，本案罪證明確，被告右揭犯行堪以認定，應依法論科
    。
二、核被告所為，係犯刑法第二百七十七條第一項之普通傷害罪。又被告前於八十四
    年間因違反動產擔保交易法案件，經臺灣臺北地方法院判處有期徒刑三月確定，
    於八十五年六月四日易科罰金執行完畢之事實，有本院被告全國前案紀錄表在卷
    可稽，其於五年以內再犯本件有期徒刑以上之罪，係屬累犯，應依刑法第四十七
    條規定加重其刑。原審認罪證明確，並適用刑法第二百七十七條第一項、第四十
    七條、第四十一條、罰金罰鍰提高標準條例第一條前段、第二條之規定，論處被
    告拘役五十日，並諭知如易科罰金，以三百元折算一日之折算標準，其認事用法
    尚無不合，量刑亦稱妥適。被告與告訴人雖於本院審理中達成民事和解，有和解
    書附卷可稽，惟此僅係量刑之參考，又原審適用之法律漏引刑事訴訟法第四百四
    十九條第一項，並贅引同法第五百五十一條之一第三項、第二百九十九條第一項
    前段，應予更正。檢察官循告訴人乙○○之聲請，上訴意旨略謂被告係累犯，犯
    後毫無悔改之意，原判決量刑過輕等語，為無理由，應予駁回。
據上論斷，應依刑事訴訟法第四百五十五條之一第三項，第三百六十八條，判決如主
文。
本案經檢察官黃元冠到庭執行職務
中      華      民      國    八十九    年     一     月     三十一     日
                               臺灣高雄地方法院刑事第三庭
                                   審判長法  官     謝肅珍
                                         法  官     黃三友
                                         法  官     涂裕洪
右正本證明與原本無異。
不得上訴。
                                         書記官     許麗珠
中      華      民      國    八十九    年      二     月      一       日
附論罪科刑法條：
刑法第二百七十七條第一項
傷害人之身體或健康者，處三年以下有期徒刑，拘役或一千元以下罰金。


司法院資訊處製作；財團法人民間司法改革基金會備份。
